# 求助陈版：外部够买了子公司又实施同一控制下的企业合并，合并报表怎么编制？

提问人：jtbmwz 时间：2018-04-03 00:04:22
我举一个极端的例子来描述我遇到的问题：
假如A和B都受P公司控制，B公司的全部股权是P公司于第一年花了 2000 万元从外部购买的，B公司账面所有者权益价值为 1000 ，公允为 2000 。
在第一年P公司编制合并报表时，P公司的长投及B公司的净资产均以购买日的公允价值持续计算，假设B公司实现利润为 0 ，调整后长投=所有者权益=2000，价值相等，合并抵减。
第二年，B公司实现利润为 0 ，A公司从P公司购买了B公司的全部股权，为同一控制下企业合并，则A公司的长投入账价值=被合并方相对于最终控制方P的所有者权益账面价值的份额 2000 。A公司于年末编制合并报表时，无须调整被合并方B公司净资产公允价值。
那长投入账价值 2000 ，和B公司所有者权益 1000 ，不相等啊，无法合并抵减，我哪里理解错了？

回答人：chenyiwei
你需要将最终控制方P合并报表层面对B的可辨认净资产的购买对价分摊及后续折旧摊销调整、商誉确认及后续减值调整等事项都“下推”到A的合并报表中，这样A的长投 2000 就是与调整后B的净资产 2000 相抵。

提问人：jtbmwz 时间：2018-04-03 08:04:59
哦，也就是说将P公司公允价值持续计量的工作下推到A，A虽然是同一控制下的企业合并，但也按非同一控制下企业合并的方法编制合并报表。这样理解对吧？

回答人：chenyiwei
是。参照《企业会计准则解释第 6 号》第二条。